臺灣桃園地方法院刑事裁定
111年度單禁沒字第957號
聲  請  人  臺灣桃園地方檢察署檢察官
被      告  呂立人





上列聲請人因被告違反毒品危害防制條例案件，聲請單獨宣告沒
收違禁物（111年度聲沒字第1048號），本院裁定如下：
    主  文
扣案之甲基安非他命壹包（驗前淨重零點零肆柒柒公克，驗餘淨
重零點零肆陸貳公克）暨無法析離之包裝袋壹只均沒收銷燬。
其餘聲請駁回。
    理  由
一、聲請意旨略以：被告呂立人因施用第二級毒品案件，經臺灣
    桃園地方檢察署檢察官以111年度偵緝字第594號、第595號
    為不起訴處分確定，扣案之米黃色晶體1包（毛重0.2335公
    克，驗前淨重0.0477公克，驗餘淨重0.0462公克）檢出甲基
    安非他命成分，屬第二級毒品，爰聲請宣告沒收銷燬。
二、按違禁物或專科沒收之物得單獨宣告沒收，刑法第40條第2
    項定有明文。又查獲之第一級、第二級毒品，不問屬於犯罪
    行為人與否，均沒收銷燬之，毒品危害防制條例第18條第1
    項前段亦有明文。
三、聲請人主張之事實，有本院110年度毒聲字第1377號裁定、
    臺灣桃園地方檢察署檢察官111年度毒偵緝字第594號、第59
    5號不起訴處分書、臺灣高等法院被告前案紀錄表、臺北榮
    民總醫院毒品成分鑑定書在卷可稽，堪認扣案之米黃色晶體
    1包確係毒品危害防制條例第2條第2項第2款所列之毒品，屬
    違禁物無訛，依上說明，不問屬於犯罪行為人與否，應依毒
    品危害防制條例第18條第1項前段規定，宣告沒收銷燬之。
    又用以盛裝上開毒品之包裝袋1只，因以現行之鑑驗技術，
    尚難將之與其內殘留之毒品完全析離，復無析離之實益及必
    要，自應整體視為查獲之第二級毒品，一併沒收銷燬之。從
    而，本件聲請人就上開物品聲請單獨宣告沒收銷燬，核無不
    合，應予准許。
四、聲請意旨另略以：扣案之吸食器與毒品器具為被告所有並供
    犯罪所用之物，應予沒收。然扣案吸食器1組與毒品器具1個
    業經桃園地檢署檢察官於民國111年5月18日以扣押物品處分
    命令廢棄，有桃園地檢署檢察官扣押（沒收）物品處分命令
    在卷可憑，是上開扣案物既經檢察官以前揭命令執行完畢而
    不復存在，自無再單獨宣告沒收之必要，是聲請人此部分之
    聲請，顯乏所據，應予駁回。　
據上論斷，應依刑事訴訟法第220條、第455條之36第1項、第2項
，毒品危害防制條例第18條第1項前段，刑法第11條、第40條第2
項，裁定如主文。　　　　　　　
中　　華　　民　　國　　111 　年　　8 　　月　　9 　　日
　　　　　　　　　刑事第十二庭    法　官　張宏任
以上正本證明與原本無異。
如不服本裁定，應於裁定送達後5 日內向本院提出抗告狀。
    　　　　　　　　　　　　　　　書記官　陳美靜
中　　華　　民　　國　　111 　年　　8 　　月　　10　　日